Inventaris van het archief van de Directie Tuinbouw van het Ministerie van Landbouw en Visserij, 1957-1962
Nationaal Archief, Den Haag
- STUKKEN BETREFFENDE BIJZONDERE ONDERWERPEN, B
  - TAAKUITVOERING, 2
    - Gewassen, producten en productbescherming, 2.5
      - Stukken betreffende de samenwerking tussen Belgie en Nederland bij het tuinbouwkundig onderzoek op het gebied van de champignons en de groente- en fruitteelt onder glas., 1960; 185; 1 stuk
      - Stukken betreffende het verlenen van medewerking aan de oprichting van de Stichting Grondbedrijf voor de Champignonteelt., 1960; 186
      - Stukken betreffende het houden van een enquete naar de belangstelling van de fruitkwekers voor onderstammen en fruitrassen., 1960-1961; 187
      - Stukken betreffende een onderzoek naar de productieprognose van de fruitteelt., 1960-1962; 188
      - Stukken betreffende de kwaliteitseisen voor en de kwaliteitscontrole op ingevoerde groente en fruit., 1961-1962; 189
      - Stukken betreffende de totstandkoming van een nota over het kwaliteitsonderzoek van tuinbouwgewassen., 1961-1962; 190
      - Stukken betreffende het doen van voorstellen over de ontwikkeling en uitvoer van de pelargonium-stek., 1961-1962; 191
      - Verslag betreffende een orienterend onderzoek naar de plantgoedsituatie in de bloembollensector, met geleidebrief., 1962; 192
    - Opleidingen en onderwijs, 2.6
      Zie ook inv.nr. 208.
      - Publicaties houdende economische mededelingen voor onderwijs en voorlichting in de tuinbouw., 1957-1958; 193
      - Stukken betreffende het organiseren van bijeenkomsten voor leraren in tuinbouw-economische en aanverwante vakken., 1957-1958; 194
      - Nota aan de directeur-generaal van de Landbouw waarin een advies over het verzoek van de Noordbrabantse Christelijke Boerenbond betreffende de uitbreiding van het lesprogramma met tuinbouwonderwijs voor de twee hoogste klassen van acht lagere tuinbouwscholen., 1958; 195; 1 stuk
      - Stukken betreffende het houden van enquete inzake de bemoeiingen van de rijkstuinbouwconsulenten met het tuinbouwonderwijs., 1960-1961; 196
      - Stukken betreffende bezwaren tegen de regeling inzake het organiseren van cursussen voor volkstuinders door de Dienst van het Volkstuinwezen., 1961-1962; 197
      - Stukken betreffende het verlenen van medewerking aan de organisatie van de opleiding tot bedrijfsdeskundige., 1961-1962; 198
    - Landbouwluchtvaart, 2.7
      - Stukken betreffende de behandeling van diverse aangelegenheden met het landbouwluchtvaartbedrijf van de heer K.A. van Beek te Melissant., 1954-1959; 199
      - Stukken betreffende het verlenen van medewerking bij het ontwikkelen van de landbouwluchtvaart in Soedan., 1956-1960; 200
      - Stukken betreffende het geven van advies over de aanvraag van het vliegbedrijf J.M. de Lugt te Hazerswoude om erkenning als landbouwluchtvaartbedrijf., 1957; 201
      - Nota aan de directeur betreffende de ontwikkeling van de landbouwluchtvaart in Nederland, met geleidebrief., 1958; 202
      - Verslag van een dienstreis betreffende een onderzoek naar de mogelijkheden van helicoptergebruik in de landbouw op de Kanaaleilanden, met geleidebrief., 1958; 203
      - Stukken betreffende de Stichting Internationaal Landbouwluchtvaart Centrum., 1958-1962; 204
    - Voorlichting, 2.8
      - Stukken betreffende het organiseren van een voorlichtingscampagne over het rooien van vruchtbomen in oude verliesgevende boomgaarden., 1952-1960; 205; pak
      - Stukken betreffende tijdschriftartikelen., 1957-1960; 206
      - Teksten van lezingen., 1957-1960; 207
      - Stukken betreffende de ontwikkeling van de voorlichting in de tuinbouw., 1957-1962; 208
        Zie ook inv.nrs. 113, 115, 193, 205, 226, 230.
      - Stukken betreffende de voorlichting over de teelt van tuinbouwgewassen in gemengde bedrijven., 1960; 209
      - Stukken betreffende het bezwaar tegen het niet inschakelen van het hoofd van de Afdeling Ontwikkeling van Nieuwe Teelten bij het opzetten van regelingen voor groente en fruit in de Europese Economische Gemeenschap., 1962; 210
  - COMMISSIE ARCHIEVEN, 3
    - Stukken van de Adviescommissie Tuinbouwvestigingsplan., 1948-1961; 211-212; 2 pakken
      - Instelling en benoeming van de commissie en vergaderstukken, 1948 - 1959, 211
      - Vergaderstukken, 1960 - 1961, 212
    - Stukken van de Tuinbouwadviescommissie van het Borgstellingsfonds voor de Landbouw., 1953-1962; 213-214; 2 pakken
      - Instelling, benoeming en vergaderstukken, 1953 - 1960, 213
      - Vergaderstukken, 1961 - 1962, 214
    - Stukken van de Commissie Vorming van Ingenieurs en Assistenten., 1957-1960; 215
    - Stukken van de Werkgroep ter bestudering van de financiering van fruitteeltbedrijven., 1957-1960; 216
    - Stukken van de Commissie Centraal Warmtebedrijf., 1957-1962; 217
    - Stukken van de Contactgroep Tuinbouweconomie., 1957-1962; 218
    - Stukken van de Hoofdcommissie Groenteteeltvraagstukken., 1957-1962; 219; pak
    - Stukken van de Studiegroep Nachtvorst., 1957-1962; 220; pak
    - Stukken van de Subcommissie Tuinbouwstatistiek en de daaronder ressorterende werkgroepen., 1957-1962; 221; pak
    - Stukken van de Werkgroep Onrendabele Fruitteelt., 1957-1962; 222
    - Stukken van de Hoofdcommissie Fruitteeltvraagstukken., 1958-1962; 223; pak
    - Stukken van de Informele Tuinbouw EEG-commissie., 1959-1960; 224
  - DOCUMENTATIE, 4
    - Samenvatting van de voordrachten gehouden op de Tomatendag te 's-Gravenhage op 7 maart 1946., 225
    - Tekst van de lezing van de heer Smeding betreffende 25 jaar tuinbouwvoorlichting, gehouden ter gelegenheid van het 25-jarig ambtsjubileum van de heer Ir.C.M. van der Slikke., 1946; 226; 1 stuk
    - W. J. Sangers: De ontwikkeling van de Nederlandse Tuinbouw tot het jaar 1930, Zwolle: N.V. Uitgevers-Maatschappij W.E.J. Tjeenk Willink., 1952; 227; 1 stuk
    - Mededelingen van de directeur van de Tuinbouw, Jaargang 16, nr. 3, maart 1953., 228; 1 stuk
    - W. J. Sangers: Gegevens betreffende de ontwikkeling van de Nederlandse Tuinbouw tot het jaar 1800, Zwolle: N.V. Uitgevers-Maatschappij W.E.J. Tjeenk Willink., 1953; 229; 1 stuk
    - Rapport over de oorzaken van de ongunstige economische toestand in het tuinbouwgebied het Geestmerambacht en de mogelijkheden tot verbetering, 's-Gravenhage: Staatsdrukkerij- en Uitgeversbedrijf., 1955; 230; 1 stuk
    - Richtlijnen voor de boekhouding van tuinbouwbedrijven ten dienste van de veilingen, samengesteld door de tuinbouwvoorlichtingsdienst van het departement van Landbouw en Visserij., z.d; 231; 1 stuk
    - Vijftig jaar Nederlandse Fruitteelt, Amsterdam: Uitgeverij Contact-Agrarisch Fonds., z.d; 232; 1 stuk